臺灣桃園地方法院刑事判決　　　　　　100年度審易字第970號
公　訴　人　臺灣桃園地方法院檢察署檢察官
被　　　告　陳垣宏
上列被告因違反毒品危害防制條例案件，經檢察官提起公訴（10
0 年度毒偵緝字第123 號），嗣於本院準備程序進行中，被告就
被訴事實為有罪之陳述，經本院告知簡式審判程序意旨，並聽取
公訴人及被告之意見後，本院裁定改依簡式審判程序審理，並判
決如下：
    主    文
陳垣宏施用第二級毒品共參罪，均累犯，各處有期徒刑柒月。應
執行有期徒刑壹年陸月。
    事    實
一、陳垣宏前於民國89年間因施用第二級毒品案件，經本院以89
    年度毒聲字第2549號裁定送觀察、勒戒，因認有繼續施用毒
    品之傾向，再經本院以89年度毒聲字第4003號裁定令入戒治
    處所施以強制戒治，嗣經本院以89年度毒聲字第7337號裁定
    停止戒治併付保護管束，再經本院以90年度毒聲字第1502號
    裁定撤銷停止戒治，復令入戒治處所施以強制戒治，於92年
    5 月13日執行完畢出所，該次施用毒品犯行並經臺灣桃園地
    方法院檢察署檢察官以92年度戒毒偵第34號為不起訴處分確
    定。復於前揭強制戒治執行完畢後5 年內之94年間因施用第
    二級毒品案件，經本院以94年度桃簡字第1156號判決判處有
    期徒刑5 月確定，於95年5 月6 日執行完畢。另有下列犯行
    ：(一)於92年間因施用第一級毒品案件，經本院以94年度訴字
    第2499號判決判處有期徒刑10月確定；(二)於94年間因施用第
    二級毒品案件，經本院以95年度桃簡字第554 號判決判處有
    期徒刑6 月確定。上開(一)(二)各罪刑嗣經本院以96年度聲減字
    第230 號裁定各減刑為5 月、3 月，並合併定應執行刑為有
    期徒刑7 月確定，於96年8 月22日縮刑期滿執行完畢。(三)於
    96年間因施用第一、二級毒品案件，經本院以96年度訴字第
    1113號判決分別判處有期徒刑8 月、5 月，應執行有期徒刑
    11月確定，再經本院以96年度聲減字第4735號裁定各減刑二
    分之一，應執行有期徒刑為5 月又15日確定，於97年6 月17
    日縮刑期滿執行完畢（於本案均構成累犯）。詎其仍不知悔
    改，竟分別基於施用第二級毒品甲基安非他命之犯意，於99
    年10月14日至臺灣地方法院檢察署觀護人室採尿回溯96小時
    內某時，在桃園縣桃園市○○路某工地內，以吸食器燒烤方
    式施用第二級毒品甲基安非他命1 次；復於同年10月29日、
    11月15日至臺灣桃園地方法院檢察署觀護人室採尿回溯96小
    時內某時，在桃園縣桃園市不詳地點，以同上之方式，各施
    用第二級毒品甲基安非他命1 次。嗣經採集被告尿液送驗結
    果，均呈安非他命類陽性反應，始查悉上情。
二、案經臺灣桃園地方法院檢察署檢察官偵查起訴。
    理    由
一、本案被告陳垣宏所犯之罪，並非法定刑為死刑、無期徒刑或
    最輕本刑3 年以上有期徒刑之罪，亦非高等法院管轄第一審
    之案件，而被告於準備程序中就被訴事實已為有罪之陳述，
    經本院告知簡式審判程序之旨，並聽取公訴人及被告之意見
    後，本院乃依刑事訴訟法第273 條之1 第1 項規定，裁定改
    行簡式審判程序，合先敘明。
二、上揭犯罪事實，業據被告於檢察官偵訊及本院審理中坦承不
    諱，而採集之被告尿液檢體，經送請台灣尖端先進生技醫藥
    股份有限公司以酵素免疫分析法初步檢驗，再佐以氣相層析
    質譜儀法確認檢驗結果，確呈安非他命類陽性反應，此有臺
    灣桃園地方法院檢察署施用毒品犯受保護管束人採尿報到編
    號表、臺灣桃園地方法院檢察署受保護管束人尿液檢體監管
    記錄表及台灣尖端先進生技醫藥股份有限公司濫用藥物檢驗
    報告各3 紙附卷可稽，足認被告上開任意性之自白與事實相
    符，堪以採信。又按毒品危害防制條例於92年7 月9 日修正
    公布，自93年1 月9 日施行，而依修正後之規定，僅限於「
    初犯」及「5 年後再犯」2 種情形，始應先經觀察、勒戒或
    強制戒治程序。倘被告於5 年內已再犯，經依法追訴處罰，
    縱其第3 次（或第3 次以上）再度施用毒品之時間，在初犯
    經觀察、勒戒或強制戒治執行完畢釋放5 年以後，已不合於
    「5 年後再犯」之規定，且因已於「5 年內再犯」，顯見其
    再犯率甚高，原實施觀察、勒戒或強制戒治，已無法收其實
    效，即應依該條例第10條規定處罰；又所謂5 年戒斷期間之
    計算，係指相鄰之前後2 次施用毒品時間之間隔而言，非可
    飛躍自初次起算其5 年期間（最高法院95年度第7 次刑事庭
    會議決議、最高法院95年度台非字第65號判決參照）。經查
    ，本件被告於前案強制戒治執行完畢釋放後5 年內，即再因
    施用第二級毒品案件，經本院以94年度桃簡字第1156號判決
    判處有期徒刑5 月確定，此有臺灣高等法院被告前案紀錄表
    1 份在卷足憑，是本件被告施用第二級毒品犯行雖已於前案
    強制戒治執行完畢後5 年後，惟因其已於5 年內再犯，依上
    開說明，仍應追訴處罰。綜上，本件事證明確，被告犯行堪
    以認定，自應依法論科。
三、核被告所為，皆係犯毒品危害防制條例第10條第2 項之施用
    第二級毒品罪。其施用毒品前後非法持有毒品第二級毒品甲
    基安非他命之低度行為，應為施用毒品之高度行為所吸收，
    均不另論罪。被告所犯上開各罪間，犯意各別，行為互殊，
    應予分論併罰。另被告有事實欄一所載之犯罪科刑及執行情
    形，有臺灣高等法院被告前案紀錄表1 份可按，其於徒刑執
    行完畢後5 年內故意再犯本件有期徒刑以上之罪，為累犯，
    應依刑法第47條第1 項之規定加重其刑。爰審酌被告前因施
    用毒品經強制戒治執行完畢後，仍無法斷絕施用毒品惡習，
    顯見其意志力薄弱，其施用毒品足以導致精神障礙、性格異
    常，甚至造成生命危險，戕害一己之身體健康，惟念及被告
    犯罪後坦承犯行，態度尚可等一切情狀，分別量處如主文所
    示之刑，並定應執行刑，以示懲儆。
四、依刑事訴訟法第273 條之1 第1 項、第299 條第1 項前段，
    毒品危害防制條例第10條第2 項，刑法第11條前段、第47條
    第1 項、第51條第5 款，判決如主文。
五、如不服本判決，得自收受送達之翌日起10日內向本院提出上
    訴狀（應附繕本），其未敘述上訴理由者，應於上訴期間屆
    滿後20日內補提理由書狀於本院，上訴於臺灣高等法院。
本案經檢察官簡方毅到庭執行職務。
中    華    民    國   100    年    8     月    31    日
                        刑事庭  法  官  鍾雅蘭
以上正本證明與原本無異。
                                書記官  陳恩如
中    華    民    國   100    年    8     月    31    日
附錄本案論罪科刑依據之法條：
毒品危害防制條例第10條
施用第一級毒品者，處6 月以上5 年以下有期徒刑。
施用第二級毒品者，處3 年以下有期徒刑。